臺灣板橋地方法院刑事判決　　　　　　　　96年度訴字第58號
公　訴　人　臺灣板橋地方法院檢查署檢察官
被　　　告　甲○○
上列被告因毒品危害防制條例案件，經檢察官提起公訴（95年度
毒偵字第7282號），及移送併案審理（96年度毒偵字第884 號）
，被告於本院審理中就被訴事實為有罪之陳述，經告知簡式審判
程序之旨，聽取當事人之意見後，本院裁定進行簡式審判程序，
並判決如下：
    主  文
甲○○施用第一級毒品，累犯，處有期徒刑壹年肆月。
扣案之第一級毒品海洛因壹包（淨重零點壹公克）、第一級毒品
海洛因貳包（合計淨重零點零捌公克），均沒收銷燬之；裝載第
一級毒品海洛因之外包裝袋只、針筒貳支、美娜水壹瓶，均沒
收。
    事  實
一、甲○○曾有違反肅清煙毒條例、違反藥物藥商管理法、違反
    毒品危害防制條例等多項前科紀錄。並曾因施用毒品，經本
    院以89年度毒聲字第1152號裁定應送勒戒處所觀察、勒戒，
    經觀察、勒戒後，認有繼續施用毒品傾向，復經本院以89
    年毒聲字第1747號裁定令入戒治處所施以強制戒治，於民國
    90年3 月12日強制戒治期滿，並經臺灣板橋地方法院檢察署
    檢察官於同年4 月17日以90年度戒毒偵字第291 號為不起訴
    處分。又因持有第一級毒品，經臺灣高等法院以90年度上訴
    字第1725號判處有期徒刑2 年確定。復因施用第二級毒品，
    經本院以90年度毒聲字第2166號裁定令入戒治處所施以強制
    戒治，於91年5 月17日強制戒治期滿，並經臺灣板橋地方法
    院檢察署檢察官提起公訴，再經本院以90年度易字第2302號
    判處有期徒刑8 月，此部分與前開持有第一級毒品部分，裁
    定應執行有期徒刑2 年6 月，經執行後，於93年4 月5 日縮
    短刑期假釋出監，嗣經撤銷假釋，執行殘刑6 月9 日。再因
    施用第二級毒品，經本院以94年度簡字第413 號判處有期徒
    刑4 月，如易科罰金，以銀元300 元折算1 日，接續前開殘
    刑執行，甫於94年9 月27日縮刑期滿執行完畢。又經違反毒
    品危害防制條例案件，經本院以95年度訴字第2150號就施用
    第一級毒品部分判處有期徒刑1 年，就施用第二級毒品部分
    ，判處有期徒刑8 月，應執行有期徒刑1 年6 月，嗣經提起
    上訴，經臺灣高等法院以95年度上訴字第4043號駁回上訴（
    尚未執行完畢）。詎其仍未戒除毒癮，竟於強制戒治執行完
    畢釋放後，5 年內另基於施用第一級毒品海洛因（以下簡稱
    海洛因）之包括犯意，自95年8 月15日15時許起，至96年1
    月15日23時許為警查獲後採尿前回溯26小時內之某時止，多
    次在臺北縣永和市○○路479 號3 樓住處，以將海洛因以美
    娜水等物稀釋後，再以針筒注射入體內之方式施用海洛因，
    平均2 、3 日即施用1 次。嗣分別於（一）95年8 月16日13
    時許，為警在臺北縣永和市○○路107 號前查獲，並扣得其
    所有之海洛因1 包（淨重0.1 公克）；（二）於同年9 月14
    日16時30分許，為警在臺北縣永和市○○路479 號3 樓查獲
    ；（三）於96年1 月15日21時30分許，為警在臺北縣永和市
    ○○路203 巷口查獲，並扣得海洛因2 包（合計淨重0.08公
    克）、其所有供其施用海洛因所用之針筒2 支、美娜水1 瓶
    ，均採尿驗悉。
二、案經臺北市政府警察局大安分局移送臺灣板橋地方法院檢察
    署檢察官偵查起訴暨臺北縣政府警察局永和分局報告臺灣板
    橋地方法院檢察署檢察官移送併案審理。
    理  由
一、上揭事實，業據被告甲○○於本院審理中坦承不諱，且其於
    95年8 月16日為警查獲後所採集之尿液，經送往臺灣檢驗科
    技股份有限公司以EIA 酵素免疫分析法初步檢驗，以GC/MS
    氣相層析質譜儀確認檢驗結果，有鴉片類陽性反應，有該公
    司95年9 月5 日CH/2006/81049 號濫用藥物尿液檢驗報告乙
    紙在卷可稽；其於同年9 月14日為警查獲後所採集之尿液，
    經送往臺灣尖端先進生技醫藥股份有限公司以相同方法檢驗
    結果，亦有嗎啡、可待因陽性反應，有該公司95年9 月22日
    濫用藥物檢驗報告乙紙附卷可憑。其於96年1 月15日23時許
    為警查獲後所採集之尿液，經送往臺灣檢驗科技股份有限公
    司以EIA 酵素免疫分析法初步檢驗，以GC/MS 氣相層析質譜
    儀確認檢驗結果，亦有鴉片類陽性反應，有該公司96年2 月
    5 日CH/2007/11073 號濫用藥物尿液檢驗報告、臺北縣政府
    警察局永和分局查獲違反毒品危害防制條例案件犯嫌代碼對
    照表各乙紙在卷可考。此外並有為警於95年8 月16 日15 時
    許，在臺北縣永和市○○路107 號前所查獲之白粉1包 ，及
    為警於96年1 月15日21時30分許，在臺北縣永和市○○路
    203 巷口所查獲之白粉2 包、其所有供其施用海洛因所用之
    針筒2 支、美娜水1 瓶扣案可證。且前開為警於95年8 月16
    日所扣得之白粉1 包，於96年1 月15日為警查獲時所扣得之
    白粉2 包，經分別送往法務部調查局以化學呈色法及氣相層
    析質譜儀分析法鑑定結果，均含海洛因成分，分別淨重0.1
    公克及0.08公克，有該局95年9 月10日調科壹字第
    09523013640 號、96年2 月1 日調科壹字第09623008400 號
    鑑定通知書各乙紙在卷可稽。足徵被告自白與事實相符，被
    告施用第一級毒品犯行應堪認定。又被告曾因施用毒品，經
    本院以90年度毒聲字第2166號裁定令入戒治處所施以強制戒
    治，於91年5 月17日強制戒治期滿，有臺灣高等法院被告前
    案紀錄表乙紙附卷足憑。足徵被告經強制戒治執行完畢釋放
    後，5 年以內再犯施用毒品危害防制條例第10條之罪。本件
    事證明確，被告犯行洵堪認定。
二、查海洛因為毒品危害防制條例第2 條第2 項第1 款明定之第
    一級毒品，不得持有、施用及販賣。核被告施用海洛因之所
    為，係犯毒品危害防制條例第10條第1 項之罪。其施用海洛
    因前後持有海洛因之低度行為，應為施用之高度行為所吸收
    ，不另論罪。又被告自95年8 月15日15時許起，至96年1 月
    15日為警查獲後採尿前回溯26小時內之某時止，多次在臺北
    縣永和市○○路施用海洛因，平均2 、3 日即施用1 次，其
    施用之時間密集，方法相同，且施用毒品之行為本具有成癮
    性，極難戒絕，應係基於包括犯意為之，是被告先後多次施
    用海洛因、安非他命行為，均應認屬於包括一罪。再者，被
    告前因持有第一級毒品，經臺灣高等法院以90年度上訴字第
    1725號判處有期徒刑2 年確定。復因施用第二級毒品，經本
    院以90年度毒聲字第2166號裁定令入戒治處所施以強制戒治
    ，於91年5 月17日強制戒治期滿，並經臺灣板橋地方法院檢
    察署檢察官提起公訴，再經本院以90年度易字第3262號判處
    有期徒刑8 月，此部分與前開持有第一級毒品部分，裁定應
    執行有期徒刑2 年6 月，經執行後，於93年4 月5 日縮短刑
    期假釋出監，嗣經撤銷假釋，執行殘刑6 月9 日。再因施用
    第二級毒品，經本院以93年度易字第689 號判處有期徒刑4
    月，如易科罰金，以銀元300 元折算1 日，接續前開殘刑執
    行，甫於94年9 月27日縮刑期滿執行完畢，有前開臺灣高等
    法院被告前案紀錄表乙紙可按，其受有期徒刑之執行完畢，
    5 年以內故意再犯有期徒刑以上之罪，為累犯，均應依修正
    前刑法第47條第1 項規定加重其刑。公訴人雖僅就被告於95
    年9 月14日16時30分許採尿前26小時內某時施用海洛因犯行
    提起公訴，然檢察官就犯罪事實一部起訴者，其效力及於全
    部，本件被告其餘施用海洛因犯行（包括移送併案審理部分
    ），與前揭論罪科刑部分，有包括一罪關係，已如前述，本
    院自應就屬於實質上一罪部分一併加以裁判。爰審酌施用海
    洛因後，有短暫興奮及欣快感，而隨之而來卻會陷入困倦狀
    態，長期使用會產生耐藥性及心理、生理依賴性，即需增加
    劑量始可達到主觀相同效果，一旦停止使用，除產生戒斷反
    應外，易伴有心理之渴藥性，導致施用者無法控制自身行為
    ，施用海洛因對身心產生的危害，被告曾有多次違反毒品危
    害防制條例前科，業經強制戒治卻仍無法戒除施用毒品之惡
    習，復為本件施用海洛因犯行，顯見戒除毒癮之意志薄弱，
    兼衡其犯罪之動機、目的、手段、品行、施用次數、頻率，
    及尚坦承犯行之犯罪後態度等一切情狀，量處如主文所示之
    刑，以玆儆懲。
三、為警於95年8 月16日15時許，在臺北縣永和市○○路107 號
    前所扣得之海洛因1 包（淨重0.1 公克），及於96年1 月15
    日21時30分許，在臺北縣永和市○○路203 巷口所扣得之海
    洛因2 包（合計淨重0.08公克），均為查獲之第一級毒品，
    應依毒品危害防制條例第18條第1 項前段沒收銷燬之。而裝
    載海洛因之外包裝袋各3 只，係防止毒品裸露、逸出及潮濕
    之功用，並便於攜帶，應屬供被告施用第一級毒品所用之物
    ，為警於96年1 月15日所扣得之針筒2 支、美娜水1 瓶則為
    供其施用海洛因所用之物，且均為被告所有之事實，業據其
    自承在卷，爰皆依刑法第38條第1 項第2 款宣告沒收。
據上論斷，應依刑事訴訟法第273 條之1 第1 項、第299 條第1
項前段，毒品危害防制條例第10條第1 項、第18條第1 項前段，
刑法第11條前段、第47條第1 項、第38條第1 項第2 款，判決如
主文。
本案經檢察官曾文鐘到庭執行職務。
中　　華　　民　　國　　96　　年　　2 　　月　　27　　日
                  刑事第十一庭  審判長法　官  侯志融
                                      法  官  楊博欽
                                      法  官  張宏節
此正本與原本無異。
如不服本判決，應於判決送達後10日內，向本院提出上訴狀。
                                      書記官  李崇文
中　　華　　民　　國　　96　　年　　2 　　月　　27　　日
附錄本案論罪科刑法條全文：
毒品危害防制條例第10條第1項、第2項
施用第一級毒品者，處 6 月以上 5 年以下有期徒刑。
施用第二級毒品者，處 3 年以下有期徒刑。
